臺灣高等法院刑事裁定
109年度聲字第3008號
聲  請  人
即  被  告  蕭莞驊



選任辯護人  曾益盛律師
            賴以祥律師 
            陳奕安律師
上列聲請人即被告因違反槍砲彈藥刀械管制條例案件（本院109
年度上訴字第2067號），聲請發還扣押物，本院裁定如下：
　　主　文
本院一Ｏ九年度上訴字第二Ｏ六七號案件扣案如附表所示行動電話
壹具，准予發還蕭莞驊。
　　理　由
一、聲請意旨略以：聲請人即被告蕭莞驊（下稱被告）因違反槍
    砲彈藥刀械管制條例案件，經警於民國108年10月23日扣押
    其所有之IPHONE7型行動電話，然被告就本案業已認罪，且
    經原審判決認定與本案無關而未宣告沒收，應認無繼續扣押
    之必要，請准發還等語。
二、按可為證據或得沒收之物，得扣押之；扣押物若無留存之必
    要者，不待案件終結，應以法院之裁定或檢察官命令發還之
    ；扣押物未經諭知沒收者，應即發還，但上訴期間內或上訴
    中遇有必要情形，得繼續扣押之，刑事訴訟法第133條第1項
    、第142條第1項、第317條分別定有明文。所謂扣押物無留
    存之必要者，乃指非得沒收之物，又無留作證據之必要者，
    始得依上開規定發還；倘扣押物尚有留存之必要者，即得不
    予發還。又該等扣押物有無留存之必要，並不以係得沒收之
    物為限；而有無繼續扣押之必要，應由事實審法院依案件發
    展、事實調查，予以審酌（最高法院105年度台抗字第881號
    裁定參照）。
三、經查，被告因違反槍砲彈藥刀械管制條例案件，經內政部警
    政署刑事警察局於108年10月23日在執行搜索時，查扣被告
    持有如附表所示行動電話1具，有搜索扣押筆錄、扣押物品
    目錄表在卷可稽（108年度偵字第34136號第31頁至第41頁）
    。嗣上開案件經檢察官提起公訴，經臺灣新北地方法院以10
    9年訴字第174號判決（下稱原審判決）以被告犯非法寄藏制
    式手槍罪，判處有期徒刑1年10月，併科罰金新臺幣15萬元
    ，惟依被告所述，扣案如附表所示之行動電話與本案無關事
    ，不予宣告沒收，被告不服提起上訴，現於本院審理中等情
    ，有上開起訴書、刑事判決在卷可按。是本案目前雖尚未確
    定，然審酌扣案如附表所示之行動電話係被告所有，為一般
    日常生活用物，性質上非屬違禁物，且檢察官起訴書未將之
    列為本案證據，或指出與被告所犯本案犯罪事實有何關連，
    原審判決亦未諭知沒收，尚無證據足認附表所示之行動電話
    屬供犯罪所用或犯罪預備之物、或為因犯罪所生或所得之物
    ，應認無繼續扣押留存之必要。此外，除被告外，無其他第
    三人出面對該物品主張權利，揆諸前揭規定，被告聲請發還
    如附表所示之行動電話，經核於法並無不合，應予准許。 
四、依刑事訴訟法第142條第1項前段、第220條之規定，裁定如
    主文。
中　　華　　民　　國　　109 　年　　7 　　月　　31　　日
                  刑事第十八庭  審判長法　官  吳炳桂
                                      法　官  黃紹紘
                                      法　官  何俏美
以上正本證明與原本無異。
如不服本裁定，應於收受送達後五日內向本院提出抗告狀。
　　　　　　　　　　　　　　　　　　　書記官  吳芝嘉
中　　華　　民　　國　　109 　年　　8 　　月　　3 　　日
附表：
   扣押物品名稱 數量 備註 蘋果廠牌IPHONE7型行動電話（IMEI：000000000000000） 1具 本院109年保字第1625號保管單編號1